【裁判字號】    98,易緝,73
【裁判日期】    980331
【裁判案由】    竊盜
【裁判全文】
臺灣板橋地方法院刑事判決              98年度易緝字第63號
公  訴  人  臺灣板橋地方法院檢察署檢察官
被      告  甲○○
            廖仁定
                    （現另案在臺灣臺北監獄臺北分監執行中
                    ）
上列被告等因竊盜案件，經檢察官提起公訴(97年度偵字第28709
、30240 、32550 號），被告等就被訴事實為有罪之陳述，經本
院裁定進行簡式審判程序，並判決如下：
    主  文
甲○○結夥三人以上，攜帶兇器竊盜，累犯，處有期徒刑柒月；
扣案美工刀、油壓剪、剝線刀各壹枝沒收。
廖仁定結夥三人以上，攜帶兇器竊盜，處有期徒刑柒月；扣案美
工刀、油壓剪、剝線刀各壹枝沒收。又攜帶兇器竊盜，處有期徒
刑柒月；扣案尖嘴鉗壹枝沒收。又共同竊盜，處有期徒刑肆月。
應執行有期徒刑壹年貳月；扣案美工刀、油壓剪、剝線刀、尖嘴
鉗各壹枝沒收。
    事  實
一、甲○○前因詐欺案件，經本院以96年度訴緝字第159 號判決
    判處有期徒刑4 月，減為有期徒刑2 月，如易科罰金，以銀
    元300 元折算1 日確定，於民國96年12月7 日易科罰金執行
    完畢。詎未知悛悔，於97年10月22日凌晨1 時30分許，駕駛
    車牌號碼9432-GU 號自用小貨車搭載廖仁定、黃照文，途經
    新竹市○○街106 巷201 號，見該址停業之加油站無人看管
    ，竟與廖仁定、黃照文基於意圖為自己不法所有之犯意聯絡
    ，由甲○○提供其所有、客觀上足以危害他人生命、身體安
    全之美工刀、油壓剪（起訴書誤載為老虎鉗，應予更正）、
    剝線刀各1 枝，由廖仁定、黃照文持以剪斷臺灣電力股份有
    限公司（以下簡稱臺電公司）設置該址之電纜線，三人再合
    力將剪下之電纜線放置前開自用小貨車內載離，以此方式，
    竊取臺電公司所有之電纜線9.2 公斤。嗣於同日上午6 時35
    分許，在臺北縣三重市○○○○路、疏洪五路口為警查獲，
    並扣得電纜線9.2 公斤及美工刀、油壓剪、剝線刀各1 枝（
    黃照文另經本院以97年度易字第3736號判決判處有期徒刑6
    月在案）。
二、廖仁定於97年10月3 日凌晨1 時許，在臺北縣新莊市○○路
    94巷31號後方空地，見林寶南所有之白鐵鋁窗放置該處，竟
    意圖為自己不法之所有，持其所有、客觀上足以危害他人生
    命、身體安全之尖嘴鉗1 枝，拆除該白鐵鋁窗支架竊取之。
    嗣為警接獲報案前往處理，當場查獲，並扣得白鐵鋁窗支架
    2 枝、尖嘴鉗1 枝。
三、廖仁定於97年11月11日凌晨2 時許，駕駛車牌號碼9432-GU
    號自用小貨車搭載黃照文，途經臺北縣新莊市○○路577 號
    前，見該址倉庫側門未緊閉，即與黃照文基於意圖為自己不
    法所有之犯意聯絡，相偕入內，徒手搬取清盈資產管理有限
    公司所有之Gimlet廠牌自行車42部，並以前開自用小貨車載
    離，以此方式竊取之。嗣於同年月14日下午2 時許，在臺北
    縣新莊市○○街4 巷11號1 樓為警查獲，並扣得Gimlet廠牌
    自行車40部（黃照文另經本院以97年度易字第3736號判決判
    處有期徒刑4 月在案）。
四、案經臺北縣政府警察局三重分局、新莊分局報請臺灣板橋地
    方法院檢察署檢察官偵查起訴。
    理  由
一、上揭事實，業據被告甲○○、廖仁定於警詢、檢察官訊問及
    本院審理時坦承不諱，並經證人徐榮位、林寶南、李運強於
    警詢或檢察官訊問時具結證述明確，且有電纜線9.2 公斤、
    白鐵鋁窗支架2 枝、Gimlet廠牌自行車40部及美工刀、油壓
    剪、剝線刀、尖嘴鉗各1 枝扣案可資佐證。此外，復有贓物
    認領保管單3 件、代保管條2 件、採證照片36幀等在卷足稽
    ，俱徵被告等前開不利於己之自白與事實相符。綜上，本案
    事證明確，被告二人犯行均堪認定。
二、核被告甲○○、廖仁定就本判決事實欄第1 項所載犯罪事實
    所為，均係犯刑法第321 條第1 項第3 款、第4 款結夥三人
    以上攜帶兇器竊盜罪，被告廖仁定就事實欄第2 項所為，係
    犯刑法第321 條第1 項第3 款攜帶兇器竊盜罪，其就事實欄
    第3 項所為，則係犯刑法第320 條第1 項竊盜罪。被告甲○
    ○、廖仁定與黃照文就前述事實欄第1 項所載加重竊盜犯行
    ，被告廖仁定與黃照文就事實欄第3 項所載竊盜犯行，各有
    犯意之聯絡及行為之分擔，分別為共同正犯。被告廖仁定所
    犯上開三罪，犯意各別，行為互殊，應予分論併罰。又被告
    甲○○有如本判決事實欄所述論罪科刑之執行紀錄，有臺灣
    高等法院被告前案紀錄表存卷為憑，其於徒刑執行完畢後5
    年內故意再犯上開有期徒刑以上之罪，為累犯，應依刑法第
    47條第1 項規定，加重其刑。爰審酌被告甲○○、廖仁定正
    值青壯，不思自食其力，奮發有為，恣意行竊，欠缺尊重他
    人財產權益及守法之觀念，危害社會治安，應嚴予非難，兼
    衡被告二人之素行、智識程度，渠等犯罪之動機、目的、手
    段及所竊得財物之價值，暨被告等犯罪後之態度等一切情狀
    ，分別量處如主文所示之刑，被告廖仁定部分並定其應執行
    之刑，以資懲儆。
三、扣案美工刀、油壓剪、剝線刀各1 枝，係被告甲○○所有，
    供與被告廖仁定及黃照文於97年10月22日共犯加重竊盜罪所
    使用，另扣案尖嘴鉗1 枝，則係被告廖仁定所有，供於97年
    10月3 日犯加重竊盜罪使用，此據被告甲○○、廖仁定供承
    在卷，是依刑法第38條第1 項第2 款規定沒收之。
據上論斷，應依刑事訴訟法第273 條之1 第1 項、第299 條第1
項前段，刑法第28條、第320 條第1 項、第321 條第1 項第3 款
、第4 款、第47條第1 項、第38條第1 項第2 款、第51條第5 款
、第9 款，刑法施行法第1 條之1 ，判決如主文。
中    華    民    國    98    年    3     月    31    日
                        刑事第二十庭  法  官  廖怡貞
以上正本證明與原本無異。
如不服本判決，應於判決送達後10日內向本院提出上訴狀 (應附
繕本)， 上訴於臺灣高等法院。
                                      書記官  林惠齡
中    華    民    國    98    年    3     月    31    日
附錄本案論罪科刑法條全文
中華民國刑法第320條
（普通竊盜罪、竊佔罪）
意圖為自己或第三人不法之所有，而竊取他人之動產者，為竊盜
罪，處5 年以下有期徒刑、拘役或500 元以下罰金。
意圖為自己或第三人不法之利益，而竊佔他人之不動產者，依前
項之規定處斷。
前二項之未遂犯罰之。
中華民國刑法第321條
（加重竊盜罪）
犯竊盜罪而有左列情形之一者，處6 月以上5 年以下有期徒刑：
一  於夜間侵入住宅或有人居住之建築物、船艦，或隱匿其內而
    犯之者。
二  毀越門扇、牆垣或其他安全設備而犯之者。
三  攜帶兇器而犯之者。
四  結夥三人以上而犯之者。
五  乘火災、水災或其他災害之際而犯之者。
六  在車站或埠頭而犯之者。
前項之未遂罰之。


司法院資訊處製作；財團法人民間司法改革基金會備份。
